臺灣高等法院交通事件裁定　　　　　　　　　　　　九十一年度交抗字第六七四號
　　抗告人即
　　受處分人　 甲○○
右抗告人因違反道路交通管理處罰條例案件，不服臺灣板橋地方法院中華民國九十一
年七月三十一日裁定（九十一年度交聲字第八九二號），提起抗告，本院裁定如左：
    主  文
抗告駁回。
    理  由
一、本案原審裁定以：異議人即受處分人甲○○，於九十一年三月十二日中午十二時
    三十分許，駕駛車號ＡＮ－○八一七號自用小客車，行經國道三號高速公路北向
    四十公里處（在臺北縣土城市、中和市之間）時，經警以雷射測速槍（測距一七
    八公尺）測得其車速為五十四公里，低於該路段最低時速六十公里之違規事實，
    經內政部警政署國道公路警察局第六警察隊舉發，有該隊九十一年四月十七日公
    警國六刑字第○九一○○○五○八七號書函影本一紙附卷可稽。異議人亦不否認
    有於上揭時地低於速限行駛之事實，辯稱：因修車廠維修未完全致不能達到正常
    速度。惟以該車係貨車，異議人駕駛使用當相當頻繁，竟長期使用而均未發覺有
    機械故障之情，亦顯有悖常情。認異議所辯理由，尚不足採信。原處分機關據高
    速公路交通管制規則第五條第一項前段、交通管理處罰條例第三十三條第一項、
    第六十三條第一項第一款規定，裁處罰鍰新臺幣三千元，並記違規點數一點。原
    審認原處分並無任何違誤，量罰亦甚妥適，應予維持，異議為無理由，予以駁回
    。經本院調查結果，原審裁定認事用法均無不當，理由亦翔實，應予維持，並引
    用原審裁定書記載之理由（如附件原審裁定書）。
二、按道路交通安全規則第一百零五條規定「汽車行駛於高速公路或設站管制之道路
    ，應遵守其管制之規定。」；另高速公路交通管制規則第十四條規定「汽車行駛
    途中，因機械故障：：：而無法繼續行駛時，應須滑離車道，在路肩上停車待援
    ，：：：並在故障車輛後方五０至一００公尺處設置車輛故障標識警示之。」、
    「前項情形汽車無法滑離車道時，除仍應依據待援期間之規定辦理，應即通知警
    方協助處理」。本件抗告人一再陳稱其汽車前輪有抖動情形，經臺北市○○○路
    「聖溢汽車維修廠」檢修後，更換拉桿和尚頭，本已改善前輪抖動情形，經數月
 使用，又漸稍有抖動情形；且於原審復自稱未事先通知警方協助處理（見原審卷
    第一八頁訊問筆錄），此與內政部警政署國道公路警察局第六警察隊九十一年四
    月十七日公警國六刑字第○九一○○○五○八七號書函所載情節相符。
三、本案事證已明，抗告人仍執陳詞稱當時汽車故障，請求免罰，而指摘原裁定不當
    。惟抗告人未於進入高速公路前檢查車輛，且發覺故障後，未先停車待援，或事
    先通知警方協助處理，而仍以低於管制速度行駛，其抗告為無理由，應予駁回。
據上論結，應依道路交通案件處理辦法第二十五條、第二十六條，刑事訴訟法第四百
十二條，裁定如主文。
中      華      民      國    九十一    年      十      月     十五     日
                              臺灣高等法院交通法庭
                                  審判長法  官  陳  貽  男
                                        法  官  陳  憲  裕
                                        法  官  王  炳  梁
右正本證明與原本無異。
不得再抗告。
                                        書記官  潘  大  鵬
中      華      民      國      九十一   年     十    月      十六      日
附件：
臺灣板橋地方法院交通事件裁定                    九十一年度交聲字第八九二號
    原處分機關  交通部公路總局臺北區監理所
    異  議  人
    即受處分人  甲○○  男  三十八歲（民國○○○年○月○○日生）
                        身分證統一編號：Ｚ000000000號
                        住臺北縣永和市○○路一五一巷八弄三號三樓
右列異議人即受處分人因違反道路交通管理處罰條例案件，對於交通部公路總局臺北
區監理所九十一年五月八日所為之處分（原處分案號：北監五字第裁四○－Ｚ000
00000號），聲明異議，本院裁定如左：
    主  文
異議駁回。
    理  由
一、聲明異議意旨略以：異議人即受處分人甲○○於民國九十一年三月十二日上午十
    二時三十分許，駕駛車號ＡＮ－○八一七號自用小貨車，行經國道三號高速公路
    北向四十公里處，經警測得車速五十四公里，低於最低限速六十公里，而遭舉發
    違規，惟當時以低於限速行駛，係因該車前曾於九十年十二月二十七日發生行駛
    中前輪有抖動情形，經臺北市○○○路「聖溢汽車維修廠」檢修後，更換拉桿和
    尚頭，本已改善前輪抖動情形，嗣經數月使用，又漸稍有抖動情形，但此均係於
    一般道路六十公里時速下使用情形，迨九十一年三月十二日異議人駕駛上開汽車
    ，由土城交流道駛上國道三號高速公路，欲往中和交流道駛下，經加速至約六十
    五公里時速時，該車即發生劇烈抖動，經稍減速後即稍改善，異議人因此以不會
    抖動之車速前進，詎駛至上開地點即遭警攔停舉發；翌日異議人即駛回「聖溢汽
    車維修廠」查修，發現拉桿和尚頭與連桿之螺絲因行駛中震動已鬆脫，拉桿間隙
    擴大，以致高速行駛有抖動情形，維修廠乃以鉛線代替插捎固定，但經一段時日
    又發生抖動情形，最後乃於九十一年四月二十五日進廠再檢修，查出係正機拉臂
    連桿左右搖動之故，經換修正機拉臂後，終於完全修護，可駛至八十公里無虞，
    是異議人本件駕車低速於高速公路行駛，實因機械故障之故，並非故意違規，爰
    就原處分提出聲明異議云云。
二、按汽車行駛高速公路，應依速限標誌指示；又汽車行駛於高速公路或設站管制之
    道路，而不遵管制之規定者，處汽車駕駛人新臺幣三千元以上六千元以下罰鍰；
    又汽車駕駛人，違反道路交通管理處罰條例第三十三條規定者，除依原條款處罰
    鍰外，並予記違規點數一點，高速公路交通管制規則第五條第一項前段、道路交
    通管理處罰條例第三十三條第一項、第六十三條第一項第一款分別定有明文。
三、查本件異議人即受處分人甲○○，於九十一年三月十二日中午十二時三十分許，
    駕駛車號ＡＮ－○八一七號自用小客車，行經國道三號高速公路北向四十公里處
    （在臺北縣土城市、中和市之間）時，經警以雷射測速槍（測距一七八公尺）測
    得其車速為五十四公里，低於該路段最低時速六十公里之違規事實，業經內政部
    警政署國道公路警察局第六警察隊查報函陳舉發無誤，有該隊九十一年四月十七
    日公警國六刑字第○九一○○○五○八七號書函影本一紙附卷可稽。異議人固不
    否認有於上揭時地低於速限行駛之事實，惟具狀並到庭辯稱：係因伊上開車輛之
    前機械故障未完全修好，駛上高速公路始發覺車子抖動無法駛至六十公里車速以
    上，並非故意違規低速行駛云云，並提出「聖溢汽車維修廠」修護明細單三紙、
    發票一紙等影本為憑。然查，異議人所提出之「聖溢汽車維修廠」修護明細單影
    本三紙，均無該修車廠蓋印證明，亦未提出該修車廠開立之發票為據，故其所稱
    上開違規車輛機械故障是否屬實，已堪質疑；況據其所提出九十一年三月十三日
    「聖溢汽車修護明細單」所載修護內容，僅有機油、線路查修、燈泡等換修之情
    而已，並無有關汽車抖動以致影響車速之機械故障維修，且其另提出之九十年十
    二月二十七日、九十一年四月二十五日「聖溢汽車修護明細單」二紙，雖載有汽
    車拉桿和尚頭、正機拉臂等零件換修，惟其等修護日期與本件違規時間相距有三
    個多月、一個多月不等期間，是否即係影響本件車輛低速行駛之原因，亦堪質疑
    ，再者該車係貨車，異議人駕駛使用當相當頻繁，竟長期使用而均未發覺有機械
    故障之情，亦顯有悖常情。是綜上所述諸情，異議人聲明異議所辯理由，尚不足
    採信，堪認異議人上開違規事實應屬無訛。從而，原處分機關據以援引上開規定
    ，裁處罰鍰新臺幣三千元，並記違規點數一點，並無不當。本件異議為無理由，
    應予駁回。
四、據上論斷，應依道路交通案件處理辦法第十九條，裁定如主文。
中      華      民      國    九十一    年      七      月    三十一    日
                                    臺灣板橋地方法院交通法庭
                                        法  官  彭  全  曄
如不服本裁定應於送達後五日內向本院提出抗告狀
